# 求助陈版主，关于存货的认定问题

提问人：Sisevenn 时间：2021-08-06 13:33:05
背景：公司是一家研发型企业，无医疗器械销售资质，也无易制毒易制爆化学试剂的销售资质。期末的时候，公司账面存在一部分研发用原材料属于医疗器械及无法进行销售的化学试剂，这部分原材料预期都会在往后的研发活动中消耗掉，是否符合资产定义计入存货，还是应该费用化呢？
我们内部存在不同的意见：
1 ）因研发存在失败的可能性，因此可能导致这部分原材料的经济利益无法流入企业，因此不满足资产的确认条件，应当进行费用化。（若这个说法成立，那研发用的无法销售的研发设备是否可以作为资产处理呢？并且若费用化进研发费用如何在不同的项目间进行分摊呢？）
2 ）该部分原材料仍然满足资产的确认条件：a.由于过去的的交易或者事项形成；b.企业拥有或者控制的资源；c.预期会给企业带来经济利益，也满足存货定义中“在生产过程或提供劳务过程中耗用的材料或物料”
请教陈版主，这两种说法哪种各合理呢？若都不合理应当如何处理呢
谢谢~

回答人：chenyiwei
从主帖所述情况看，这些原材料只能在研发中耗用，不能出售。在此情况下：
1 、如果本企业所有研发支出均费用化的，则这些材料在购入时直接费用化处理。
2 、如果本企业后续有部分研发支出可能满足资本化条件的，则应识别哪些材料预计领用将会发生在研发支出的资本化阶段，对这部分材料可以确认为存货。其他确定只能会在费用化阶段领用的材料应于购入时费用化处理。